臺灣雲林地方法院刑事判決
111年度易字第411號
公  訴  人  臺灣雲林地方檢察署檢察官
被      告  顏銘男




上列被告因竊盜案件，經檢察官提起公訴（111年度偵字第847號
），於準備程序進行中，被告就被訴事實為有罪之陳述，本院裁
定行簡式審判程序，判決如下：
    主      文
甲○○犯攜帶兇器竊盜罪，處有期徒刑柒月。未扣案之犯罪所得新
臺幣肆佰玖拾捌元沒收，於全部或一部不能沒收或不宜執行沒收
時，追徵其價額。　
    事實及理由
壹、犯罪事實
一、甲○○意圖為自己不法之所有，基於攜帶兇器竊盜之犯意，於
    民國110年11月17日凌晨0時13分許，駕駛車牌號碼000-0000
    號自用小客車，攜帶客觀上足以作為兇器使用，對人之生命
    、安全構成威脅之破壞剪、拔釘器、六角扳手、螺絲起子等
    工具前往雲林縣○○市○○路000號旁由丙○○所管理之五將爺公
    廟，並持破壞剪破壞功德箱之鎖後，竊取功德箱內之現金新
    臺幣（下同）498元得手後隨即駕車離開現場。
二、案經雲林縣警察局斗六分局報告臺灣雲林地方檢察署檢察官
    偵查起訴。 
貳、程序部分
    被告甲○○所犯之罪，係死刑、無期徒刑、最輕本刑為3年以
    上有期徒刑以外之罪，亦非高等法院管轄第一審案件，被告
    於準備程序就前揭被訴事實為有罪之陳述，經依法告知簡式
    審判程序之旨，並聽取當事人之意見後，本院認無不得或不
    宜依簡式審判程序進行之情形，爰依刑事訴訟法第273條之1
    第1項規定，裁定進行簡式審判程序，是本案之證據調查，
    依同法第273條之2規定，不受同法第159條第1項、第161條
    之2、第161條之3、第163條之1及第164條至第170條規定之
    限制。
參、認定犯罪事實所憑之證據及理由
    上開犯罪事實，業據被告於警詢、本院準備及審理程序時均
    坦承不諱（警卷第5至10頁；本院卷第53頁、第55至57頁、
    第66頁、第67頁），核與證人即被害人丙○○於警詢之證述大
    致相符（警卷第11至14頁），並有車輛詳細資料報表（警卷
    第47頁）、雲林縣警察局斗六分局斗六派出所受（處）理案
    件證明單、受理各類案件紀錄表（警卷第49至51頁）各1紙
    、現場照片5張（警卷第17至21頁）、現場及路口監視器錄
    影截圖32張（警卷第21至45-1頁）、現場及路口監視器錄影
    光碟1份（偵卷光碟存放袋內）附卷可佐，足徵被告之自白
    確與事實相符，本案事證明確，被告前揭犯行，均可認定，
    應依法論科。
肆、論罪科刑
一、按刑法第321條第1項第3款之攜帶兇器竊盜罪，係以行為人
    攜帶兇器竊盜為其加重條件，此所謂兇器，其種類並無限制
    ，凡客觀上足對人之生命、身體、安全構成威脅，具有危險
    性之兇器均屬之，且祇須行竊時攜帶此種具有危險性之兇器
    為已足，並不以攜帶之初有行兇之意圖為必要，縱在行竊場
    所隨手拾取應用，其有使人受傷害之危險既無二致，自仍應
    屬上述「攜帶兇器」之範疇（最高法院79年度台上字第5253
    號判決、90年度台上字第1261號判決意旨參照）。查被告係
    攜帶破壞剪、拔釘器、六角扳手、螺絲起子等工具前往上開
    地點，並持破壞剪毀壞功德箱之鎖，業據被告自承在卷，衡
    情被告持用破壞剪，既可破壞金屬製功德箱之鎖，顯見質地
    堅硬，而拔釘器、六角扳手、螺絲起子均屬常見之金屬製工
    具，倘持之朝人體揮擊，對人之生命、身體、安全均足以構
    成威脅，自均屬具有危險性之兇器無訛。
二、核被告所為，係犯刑法第321條第1項第3款之攜帶兇器竊盜
    罪。
三、被告固有起訴書所載公共危險之前科，但檢察官就被告構成
    累犯之事實及應加重其刑事項，未具體指出證明之方法，本
    院參照最高法院刑事大法庭110年度台上大字第5660號裁定
    意旨，僅將被告之前科紀錄列入刑法第57條第5款「犯罪行
    為人之品行」之量刑審酌事由，爰不依累犯規定加重其刑。
四、爰審酌被告正值壯年，竟不思循正當方式獲取所需，而以上
    揭方式竊取他人財物，足見被告未能尊重他人財產權，欠缺
    法治觀念，所為實屬不該；衡以被告前有公共危險、竊盜等
    前科，此有臺灣高等法院被告前案紀錄表存卷可佐，其經歷
    數次偵審程序及科刑之宣告，猶不思自制反省，悛悔改過，
    素行已然非佳；惟念及被告犯後終能坦承犯行，尚有悔意之
    犯後態度；兼衡被告自陳之犯罪動機、教育程度為國中畢業
    ，開白牌車為業，月收入約3萬元，離婚，育有3名未成年子
    女，入所前與小孩同住，自身因口語機能障礙領有重度身心
    障礙證明之家庭生活經濟狀況（警卷第8至9頁、第55頁；本
    院卷第68至69頁）等一切情狀，量處如主文所示之刑。
五、沒收　　
　㈠供犯罪所用、犯罪預備之物或犯罪所生之物，屬於犯罪行為
    人者，得沒收之，刑法第38條第2項前段定有明文。被告持
    以前往為本案犯行之未扣案破壞剪、拔釘器、六角扳手、螺
    絲起子等工具，雖係供犯罪所用之物，惟被告於本院準備程
    序時自承：那些工具都不是我的，而且我也不知道這些工具
    的去向等語（本院卷第57頁），考量上開物品並非被告所有
    ，爰均不予宣告沒收或追徵價額。　　
　㈡犯罪所得，屬於犯罪行為人者，沒收之。但有特別規定者，
    依其規定；前2項之沒收，於全部或一部不能沒收或不宜執
    行沒收時，追徵其價額，刑法第38條之1第1項、第3項分別
    定有明文。被告所竊得之現金498元，屬被告犯罪所得，並
    未扣案，亦未實際發還被害人丙○○，應依刑法第38條之1第1
    項前段、第3項規定宣告沒收，並於全部或一部不能沒收或
    不宜執行沒收時，追徵其價額。　
伍、應適用之法律
一、刑事訴訟法第273條之1第1項、第299條第1項前段。
二、刑法第321條第1項第3款、第38條之1第1項前段、第3項。
三、刑法施行法第1條之1第1項。
本案經檢察官乙○○提起公訴，檢察官吳淑娟到庭執行職務。
中　　華　　民　　國　　111 　年　　9　  月　　14 　　日
                  刑事第六庭  法  官  簡伶潔
以上正本證明與原本無異。  
如不服本判決應於收受送達後20日內向本院提出上訴書狀，並應
敘述具體理由；其未敘述上訴理由者，應於上訴期間屆滿後20日
內向本院補提理由書（均須按他造當事人之人數附繕本）「切勿
逕送上級法院」。告訴人或被害人如對於本判決不服者，應具備
理由請求檢察官上訴，其上訴期間之計算係以檢察官收受判決正
本之日期為準。
                              書記官  曾千庭
中　　華　　民　　國　　111 　年　　9 　　月　　15　　日
附錄本案論罪科刑法條全文：
中華民國刑法第321條
犯前條第一項、第二項之罪而有下列情形之一者，處6月以上5年
以下有期徒刑，得併科50萬元以下罰金：
一、侵入住宅或有人居住之建築物、船艦或隱匿其內而犯之。
二、毀越門窗、牆垣或其他安全設備而犯之。
三、攜帶兇器而犯之。
四、結夥三人以上而犯之。
五、乘火災、水災或其他災害之際而犯之。
六、在車站、港埠、航空站或其他供水、陸、空公眾運輸之舟、
    車、航空機內而犯之。
前項之未遂犯罰之。